【裁判字號】    97,聲,33
【裁判日期】    970131
【裁判案由】    發還擔保金
【裁判全文】
臺灣彰化地方法院民事裁定                97年度聲字第33號
聲  請  人  丙○○
聲  請  人  丁○○
聲  請  人  乙○○
聲  請  人  甲○○
兼上列四人
法定代理人  己○○    住彰化縣.
                      共同送達.
                      住彰化縣.
相  對  人  戊○○    住彰化縣.
上列聲請人聲請發還擔保金事件，本院裁定如下：
    主      文
聲請駁回。
    理      由
一、本件聲請意旨略以：聲請人之被繼承人高子翔（於民國96年
    3月10日死亡）前依本院91年度裁全字第600號民事裁定，提
    供新台幣57000元為擔保（本院91年度存字第401號提存事件
    ）後，聲請對相對人所有之財產實施假扣押執行在案；嗣由
    高子翔撤回該假扣押之執行程序（本院91年度執全字第 389
    號），且經聲請人聲請撤銷上開假扣押裁定並確定在案（本
    院96年度裁全字第2952號）。又聲請人雖於96年11月09日寄
    發彰化南郭郵局第 255號存證信函催告相對人如因上開假扣
    押程序受有損害，須於文到21日內行使權利，惟因招領逾期
    退回而無法送達相對人，為此爰依民事訴訟法第104條第1項
    第3款規定，聲請准予裁定返還本件擔保金等語。
二、按訴訟終結後，供擔保人證明已定二十日以上之期間，催告
    受擔保利益人行使權利而未行使，或法院依供擔保人之聲請
    ，通知受擔保利益人於一定期間內行使權利並向法院為行使
    權利之證明而未證明者，法院應依供擔保人之聲請，以裁定
    命返還其提存物，民事訴訟法第 104條第1項第3款定有明文
    。前開規定，於其他依法令供訴訟上之擔保者準用之，並為
    同法第 106條所明定。查聲請人主張之上揭事實，固據其提
    出本院91年度裁全字第600號民事裁定、91年度存字第401號
    提存書及國庫存款收款書、96年度裁全字第2952號民事裁定
    及確定證明、91年度執全字第 389號民事執行處函、戶籍謄
    本、存證信函、信封及掛號郵件收件回執各一件等為證，惟
    依聲請人所提出存證信函信封之記載，該信函係經郵政機關
    以招領逾期為由退回，自難認聲請人已合法催告相對人行使
    權利；且聲請人亦未能證明其曾聲請法院通知相對人於一定
    期間內就上開擔保金行使權利並向法院為行使權利之證明，
    而相對人並未證明之法定要件，則聲請人聲請返還擔保金，
    核與民事訴訟法第104條第1項第3款之規定不符，應予駁回
    。
三、爰依上開規定，裁定如主文。
中    華    民    國    97    年    1     月    31    日
                        民事第一庭法  官  邱月嬌
以上正本係照原本作成。
如對裁定不服，須於收受本裁定正本後10日內向本院提出抗告狀
。
中    華    民    國    97    年    1     月    31    日
                                  書記官  林嘉賢


司法院資訊處製作；財團法人民間司法改革基金會備份。
